# 关于同一控制下业务合并日的判断

提问人：phbing3777 时间：2021-10-11 08:05:09
请教陈版！
A公司与B公司系同一集团下属两家企业， 2020 年 5 月至 2020 年 12 月，A公司陆续将其人员、资产、客户（债权债务未转移）转移至B公司，该业务构成同一控制下业务合并，请问在人员、资产、客户分批转移的情况下，合并日如何判断？

回答人：chenyiwei
这种情况可能没有明确的合并日。在B的个别报表层面，就按照相关资产、资源的转入日分别对转入的资产、资源进行初始确认，自该日起该资源产生的收入也确认在B公司。
如果B公司有其他子公司，需编制合并报表的，则在合并报表层面，应对A公司报表进行必要的分拆和剥离调整，得出转入B的业务自身作为一个独立会计主体的模拟报表，据此将该业务的前期比较数据纳入B的合并报表中。

提问人：phbing3777 时间：2021-10-14 08:05:09
请教陈版！
如果没有明确的合并日，而B公司需要编制合并报表的情况下，在对A公司报表进行分拆和剥离的时候，应该按照什么样的原则来分拆呢？能否以开展该业务所必要的生产人员、设备、技术全部转移孰晚的时点作为截止日，对A公司财务报表进行分拆？

回答人：chenyiwei
因为是同一控制下业务合并，因此合并日的确定对合并报表的编制反而不重要，关键是该业务单独报表的剥离和模拟编制。

提问人：18640367578 时间：2021-10-15 14:15:00
请教陈版，如果以B公司为主体，进行IPO申报，而A公司被并进来的业务、资产、收入等占B公司100%以上。是否需要考虑合并日的影响

回答人：chenyiwei
这是监管层面的要求，即需要运行多长时间才能申报。就会计问题而言，合并日确定对合并报表编制影响不大。